臺灣屏東地方法院協商程序宣示判決筆錄
　　公　訴　人 臺灣屏東地方法院檢察署
　　被　　　告 乙○○
　　指定辯護人 本院公設辯護人甲○○
上列被告因違反毒品危害防制條例案件，經檢察官提起公訴（95
年度毒偵字第1438、1871號）及追加起訴（95年度偵字第1906號
），經檢察官聲請法院改依協商程序而為判決，本院認為適當，
同意由受命法官獨任進行協商判決程序，於中華民國96年1月19
日上午10時45分，在本院第三法庭宣示判決，以代判決書，出席
職員如下：
　　　　　法　官　趙家光
　　　　　書記官　陳勃諺
　　　　　通　譯　徐秀英
法官起立朗讀判決主文、犯罪事實要旨、處罰條文並告知上訴限
制、期間及提出上訴狀之法院，且諭知記載其內容：
一、主文：乙○○施用第一級毒品，累犯，處有期徒刑壹年貳月
    。扣案含海洛因稀釋液之夾鏈袋壹只沒收銷燬。扣案之針筒
    貳支沒收。
二、犯罪事實要旨：
    乙○○前因施用毒品案件，經臺灣屏東地方法院以八十七年
    度毒聲字第六二二號裁定送觀察、勒戒後，因認無繼續施用
    毒品之傾向，由臺灣屏東地方法院檢察署檢察官於八十七年
    十二月四日以八十七年度偵字第六三００為不起訴處分確定
    後，復因施用毒品案件，經同法院以八十七年度毒聲字第一
    一六六裁定送觀察、勒戒後，因認有繼續施用之傾向，經同
    法院以八十八年度毒聲字第一七六號裁定令入戒治處所施以
    強制戒治，嗣經同法院以八十八年度毒聲字第一五六九號裁
    定停止戒治，所餘戒治期間付保護管束，而其施用第一級毒
    品部分，由臺灣屏東地方法院檢察署檢察官以八十八年度偵
    字第五七號提起公訴，並經同法院以八十八年度易字第一０
    六二號判處有期徒刑七月確定，於九十年一月一日執行完畢
    。嗣因乙○○於保護管束期間內，再度施用毒品，又經同法
    院以八十八年度毒聲字第二七五二號裁定撤銷停止戒治處分
    ，令入戒治處所施以殘餘之強制戒治處分，於八十九年八月
    十六日戒治期滿執行完畢（而其再度施用第一級毒品部分經
    檢察官以八十九年度毒偵字第四０三號曾經判決確定為不起
    訴處分確定）。乙○○復因毒品案件，經同法院以九十一年
    度毒聲字第一五三七號裁定令入戒治處所施以強制戒治，嗣
    經同法院以九十二年度毒聲字第一０六三號裁定停止戒治，
    所餘戒治期間付保護管束，而其施用第一級毒品案件，由臺
    灣屏東地方法院檢察署檢察官以九十一年度毒偵字第一一八
    八號提起公訴，並經同法院於九十二年三月十七日以九十一
    年度訴字第九五三號判決有期徒刑十月確定。九十三年間再
    因施用第一級毒品案件，由臺灣屏東地方法院檢察署檢察官
    以九十三年度毒偵字第一九四號提起公訴，經同法院以九十
    三年度訴字第二七二號判處有期徒刑一年確定。其中撤銷停
    止強制戒治部分，則由同法院以九十二年度毒聲字第一五六
    一號撤銷停止強制戒治，令入戒治處所繼續施以強制戒治，
    於九十三年一月九日因法律修正而出所，接續執行前開有期
    徒刑十月、一年，甫於九十四年六月十七日縮短刑期假釋出
    監，所餘刑期交付保護管束，於九十四年十月十一日縮短刑
    期假釋期滿（假釋期間內，乙○○仍基於施用第一級毒品之
    概括犯意，自九十四年九月中旬某日起，至同年十月二十二
    日八時許止，在其屏東縣麟洛鄉○○村○○路五七之一號住
    處及屏東市寶建醫院廁所等處所，以每日施用一次海洛因之
    頻率，連續非法施用第一級毒品海洛因多次，為臺灣屏東地
    方法院檢察署檢察官以九十四年度毒偵字第二六四二號提起
    公訴，經同法院以九十五年度訴字第五號判決不受理確定）
    。九十五年間又因違反毒品危害防制條例案件，經同法院於
    九十五年六月三十日以九十五年度訴字第三九○號判決判處
    有期徒刑一年二月，於同年八月二十八日確定（不構成累犯
    ），同年間另因贓物案件，經同法院以九十五年度易字第三
    ○二號判決判處有期徒刑三月，於同年九月十九日確定（不
    構成累犯）。詎乙○○仍不知根絕毒癮，於強制戒治執行完
    畢釋放五年內，明知海洛因業經公告列為毒品危害防制條例
    第二條第二項之第一級毒品，仍基於施用第一級毒品海洛因
    之犯意，自九十五年八月二十二日八時許起至同年十一月十
    二日十七時許止，在屏東縣麟洛鄉○○村○○路五十七之一
    號住處，及高屏大橋下，以將海洛因摻水注射方式，施用第
    一級毒品海洛因多次，嗣分別於：（一）九十五年八月二十
    二日十時十分許，在前址住處經乙○○同意搜索，扣得含有
    海洛因毒品成分稀釋液之夾鏈袋一只，並於同日十一時十五
    分許，經乙○○同意採集其尿液檢驗，結果呈嗎啡、海洛因
    陽性反應，始知上情。（二）九十五年八月二十三日六時許
    ，經警採集其尿液檢驗，結果呈嗎啡、海洛因陽性反應，始
    知上情。（三）九十五年十一月十三日十八時十分許，其駕
    駛車號Ｓ八-六七四三號自用小客車，行經屏東縣麟洛鄉麟
    洛果菜市○○○○○道路為警攔檢查獲，並在右前座支置物
    箱扣得注射針筒二支。
三、處罰條文：毒品危害防制條例第十條第一項、第十八條第一
    項前段、刑法第十一條前段、第四十七條第一項、第三十八
    條第一項第二款。
四、協商判決除有刑事訴訟法第455條之4第1項第1款於本訊問程
    序終結前，被告撤銷協商合意或檢察官撤回協商聲請者；第
    2款被告協商之意思非出於自由意志者；第4款被告所犯之罪
    非第455條之2第1項所定得以協商判決者；第6款被告有其他
    較重之裁判上一罪之犯罪事實者；第7款法院認應諭知免刑
    或免訴、不受理者情形之一，及違反同條第2項「法院應於
    協商合意範圍內為判決；法院為協商判決所科之刑，以宣告
    緩刑或二年以下有期徒刑、拘役或罰金為限」之規定者外，
    不得上訴。
五、本件如得上訴，而如不服本件判決，得自收受判決送達之日
    起十日內，向本院提出上訴書狀（須附繕本），上訴於第二
    審法院。
六、依據刑事訴訟法第455條之9之規定，作成本宣示判決筆錄，
    以代判決書。
中    華    民    國    96    年    1     月    19    日
                  臺灣屏東地方法院刑事刑三庭
                                  書記官  陳勃諺
                                  法  官  趙家光
以上正本證明與原本無異。
本件如得上訴，而如不服本件判決，得自收受判決送達之日起十
日內，向本院提出上訴書狀（須附繕本），上訴於第二審法院。
中    華    民    國    96    年    1     月    19    日
                                  書記官  陳勃諺
